---
title: "Kuis_DS-A"
author: "Luckman Nathan Syarif Aljustin_123190151"
output:
  pdf_document: default
  html_document: default
  word_document: default
---

```{r setup, include=FALSE}
knitr::opts_chunk$set(echo = TRUE)
```

##Intro
##Baca Petunjuk Terlebih Dahulu!

1. Kerjakan soal-soal yang ada! Jangan lupa tulis NAMA dan NIM pada author!
2. Kuis terdiri dari 2 bagian yaitu bagian pertama dan bagian kedua
3. Jawablah dengan mengisi chunk dibawah soal!
4. Durasi pengerjaan sesuai selama 12 jam, dikumpulkan maksimal 
Jum'at, 29 Oktober 2021 pukul 21.00 WIB
5. No toleransi pengumpulan telat. Ingat, telat kemungkinan terburuk ga ada nilai kuis!
6. Misal soal rancu bisa menghubungi asisten terkait
7. Export hasil pekerjaan dalam format PDF/Word & sesuaikan nama file sesuai NIM masing-masing.  

##BAGIAN PERTAMA

1. Load library apa saja yang kira-kira digunakan! Lalu gunakan data 'us_contagious_diseases'! **point 1**
```{r}
library(dslabs)
library(dplyr)
data(us_contagious_diseases)
```

2. Tampilkan semua nama kolom pada data frame yang ada! **point 5**
```{r}
names(us_contagious_diseases)
```

3. Tampilkan tipe data pada kolom penyakit! **point 5**
```{r}
class(us_contagious_diseases$disease)
```

4. Tampilkan 10 data penyakit rubella teratas diurutkan berdasarkan jumlah kasusnya dan terjadi pada antara tahun 2000 dan 2005! **point 11**
```{r}
ambil_data<-data.frame(us_contagious_diseases[us_contagious_diseases$disease == "Rubella",])
data_baru = data.frame(ambil_data[ambil_data$year >= 2000,])
head(data_baru[order(data_baru$count, decreasing = TRUE),],n=10)
```

5. Klasifikasikan data tersebut berdasarkan jumlah kasusnya dengan kondisi :
-jumlah kasus kurang dari 500 dikategorikan sebagai "Biasa"
-jumlah kasus lebih dari 2000 dikategorikan sebagai "Azab
-jumlah kasus antara kedua kondisi diatas dikategorikan sebagai "Cobaan" 

NB : jika dirasa jumlah data hasilnya terlalu banyak boleh menggunakan fungsi top_n() atau head()**point 10**

```{r}
data_kategori <- us_contagious_diseases
data_kategori %>%
  mutate(kategori = case_when(count < 500 ~ "Biasa", count > 2000 ~ "Azab", TRUE ~ "Cobaan"))%>%

head(data_kategori, n=10)
```

6. Tambahkan variabel baru berisi data 'us_contagious_diseases' dengan tambahan kolom baru dengan nama "category" yang isinya merupakan implementasi nomor 5 dan kolom "rate" yang isinya merupakan hasil bagi jumlah kasus dengan populasi dikalikan 100000! **point 10**
```{r}
data_baru <- mutate(us_contagious_diseases, kategori = case_when(count < 500 ~ "Biasa", count > 2000 ~ "Azab", TRUE ~ "Cobaan"), rate = count/population*100000)
                    
head(data_baru, n=10)
```

7. Tampilkan kesimpulan pada data nomor 6 dikelompokkan berdasarkan negara bagian yang isinya  nama negara bagian dan rata-rata rate per negara bagian! **point 8**
```{r}
kelompok.data <- data_baru %>% group_by(state) %>% summarize(rata_rata = mean(rate))
kelompok.data
```

8. Lakukan visualisasi pada hasil nomor 7!(Bebas menggunakan plot, boxplot, hist, ggplot2 dsb) **point 5**
```{r}
daftar_negara<-kelompok.data$state
rata<-kelompok.data$rata_rata
plot(daftar_negara,rata)
```

##BAGIAN KEDUA

1. Load library tambahan untuk import file! **point 2**
```{r}
dataset_covid = read.csv("worldwide_covid_data.csv")
dataset_covid
```

2. Tampilkan informasi rinci tentang struktur dataset yang digunakan! **point 5**
```{r}
str(dataset_covid)
```

3. Tampilkan 10 nama Negara dengan jumlah kasus Covid-19 yang terkonfirmasi dari paling banyak ke paling sedikit! **point 8**
```{r}
cov<-order(dataset_covid$Total_Cases, decreasing = TRUE)
dataset_covid$Country[cov][1:10]
```

4. Buat kolom baru bernama Rate_Deaths yang berisi rasio korban Covid-19 yang meninggal dengan yang terkonfirmasi! **point 11**
```{r}
dataset_covid <- data.frame(dataset_covid, Rate_Deaths = dataset_covid$Total_Deaths/dataset_covid$Total_Cases)
dataset_covid
```

5. Negara mana yang memiliki rasio kematian Covid-19 tertinggi dan terendah? Tampilkan nama negaranya. **point 11**
```{r}
dataset_covid$Country[which.max(dataset_covid$Rate_Deaths)]
dataset_covid$Country[which.min(dataset_covid$Rate_Deaths)]
```

6. Tampilkan grafik plot antara penderita yang sembuh dengan penderita yang terkonfirmasi Covid-19! **point 8**
```{r}
Pulih<-log10(dataset_covid$Total_Recovered)
Kasus<-log10(dataset_covid$Total_Cases)
plot(Pulih,Kasus)
```

