---
title: "Modul3_123190151"
author: "Luckman Nathan"
date: "9/28/2021"
output:
  pdf_document: default
  html_document: default
---

```{r setup, include=FALSE}
knitr::opts_chunk$set(echo = TRUE)
```

## R Markdown Tugas 3

```{r cars}
library(dslabs) 
data(murders) 
```

1. Yang paling menggambarkan karakter dari setiap variable pada data frame adalah pernyataan nomor C
-> Data berisi nama negara bagian, singkatan dari nama negara bagian, wilayah negara bagian, dan populasi negara bagian, serta jumlah total pembunuhan pada tahun 2010

```{r}
str(murders)
```
2. Nama kolom yang digunakan pada data frame "Murders"

```{r}
names(murders)
```

3. Hasil ekstrak informasi singkatan negara dan menyimpannya pada objek bernama "a" dengan menggunakan operator $ serta class dari objek "a"

```{r}
a <- murders$abb
class(a)
```

4. Menggunakan kurung siku untuk mengekstrak singkatan negara dan disimpan pada objek bernama "b" serta menentukan apakah a bernilai sama dengan b

```{r}
b <- murders[[2]]
a == b
```

5. Menggunakan fungsi level dan length untuk menentukan jumlah region pada dataset

```{r}
length(levels(murders$region))
```

6. Menggunakan fungsi table untuk menampilkan table baru dengan isi jumlah state pada tiap religion

```{r}
table(murders$region)
```
